【裁判字號】    98,訴,128
【裁判日期】    980310
【裁判案由】    清償借款
【裁判全文】
臺灣高雄地方法院民事判決               98年度訴字第128號
原      告  安泰商業銀行股份有限公司
法定代理人  乙○○
訴訟代理人  楊奇偉
            鄭南生
被      告  甲○○
上列當事人間請求清償借款事件，經本院於民國98年3月3日言
詞辯論終結，判決如下：
    主      文
被告應給付原告新台幣柒拾陸萬零貳拾元及自民國九十四年十二
月十四日起至清償日止按週年利率百分之十二計算之利息，並自
民國九十五年一月十五日起至清償日止，其逾期在六個月以內者
按上開利率百分之十、超過六個月以上者按上開利率百分之二十
計算之違約金。
訴訟費用新台幣陸仟捌佰零貳元由被告負擔。
    事實及理由
一、本件原告起訴主張被告於民國93年5 月14日向伊借款新臺幣
    （下同）1,030,000 元，該項借款期限5 年，於借款撥付之
    次月起，前3 期每期支付18,508元，第4 期起每期支付22,6
    88元，約定利息為前3 期按年息3%固定計算，自第4 期起按
    年息12% 固定計算，另定借用人不依期攤還者即喪失期限利
    益而視為全部到期，且其遲延履行之本金或利息，除仍按上
    開利率計息外，其逾期在6 個月以內者，按上開利率10% 、
    逾期超過6 個月以上者，另依約定利率20% 加計違約金。詎
    被告就上開借款自94年12月14日起即未按期給付，按約即視
    為全部到期而應即將積欠之本金及如主文第1 項所示之利息
    、違約金一次清償，為此乃依消費借貸之法律關係提起本訴
    ，請求判令被告應給付如主文第1 項所示之金額及其利息、
    違約金。
三、被告於原告主張之事實不為爭執，惟以現無力償還等語為辯
四、按借用人應於約定期限內，返還與借用物種類、品質、數量
    相同之物，而遲延之債務，以支付金錢為標的者，債權人得
    請求依法定利率計算之遲延利息，但約定利率較高，仍從其
    約定利率，另當事人得約定債務人不履行債務時，應支付違
    約金，民法第478 條前段、第233 條第1 項、第250 條第 1
    項分別定有明文。本件原告主張被告於上開期日向伊借取前
    開金額，嗣因遲未繳付本息而視為全部到期，計欠有如主文
    第1 項所示之金額及其利息、違約金之事實，業據其提出與
    所述相符之信用借款契約書、放款當交易明細表等件為證，
    被告於此亦不爭執，自應認原告之主張為真實。從而本件原
    告依消費借貸之法律關係據以提起本訴，請求判令被告應給
    付如主文第1 項所示之金額及其利息、違約金，依法即無不
    合，自應予以准許。
五、據上論結，本件原告之訴為有理由，合依民事訴訟法第78條
    ，判決如主文。
中    華    民    國    98    年    3     月    10    日
                     民事第一庭    法  官  黃宏欽
正本係照原本作成。
如不服本判決，應於送達後20日內，向本院提出上訴狀並表明上
訴理由，如於本判決送達前提起上訴者，應於判決送達後10日內
補提上訴理由書（須附繕本）。
中    華    民    國    98    年    3     月    10    日
                                書記官  陳心儀


司法院資訊處製作；財團法人民間司法改革基金會備份。
